# 对赌协议的后续会计处理

提问人：doyan545 时间：2018-02-25 19:51:37
请教陈老师，现在遇到一个案例：甲公司对乙公司全资控股的丙公司进行投资，三方签订增资扩股协议，甲公司对丙公司增资 1 亿，之后占比丙公司股份30%，乙公司占丙公司股权70%，同时原股东乙公司承诺 3 年内丙公司实现净利 5000 万，但丙公司 3 年内累计亏损了 1000 万，根据原增资协议：由于未实现承诺的 3 年内累计实现净利 5000 万的目标，乙公司股权由70%稀释至65%，甲公司股权由30%增加至35%，丙公司对该股权变更行为已经办理了工商变更登记。请问陈老师，对于此次甲公司在丙公司增加股权比率，甲公司如何账务处理？是否可以按权益法确认： 借：长期股权投资 （5000-1000）万 30% 贷：投资收益 （ 5000-1000 ）万30% 或者，这种情况，甲公司应当怎样进行会计处理，丙公司呢？恳请陈老师的解答。

回答人：chenyiwei
这种情况类似于或有对价。甲公司应依据以下方法处理： 1 、首先对原持有的30%股权投资进行减值测试和计提减值准备，确认减值损失。 2 、其次，依据合理确定的5%股权的公允价值（应与原有的30%股权的可收回金额存在一定的逻辑联系）确认增持股权的长期股权投资成本，同时确认营业外收入。 上述营业外收入和资产减值损失不能互相抵销。

提问人：doyan545 时间：2018-03-06 14:25:48
麻烦再请教一下陈老师： 1 ：这个时候甲公司确认的营业外收入是否应该缴交企业所得税？ 2 ：另一个问题，A公司对B公司增资 450万，B公司原实收资本 50 万，未分配利润-25万，A公司对B公司增资后 占比B公司实收资本90%，那么本期A公司编制年度合并财务报表的时候，对于当时B公司未分配利润的-25万是否需要确认商誉（ 25 万*90%），或者是其他的处理方法？

回答人：chenyiwei
1 、税法规定不明确，建议咨询税务专业人士。 2 、增资价款 450 万元超出增资后在B的可辨认净资产公允价值中的份额（90%）的差额为商誉。